臺灣臺北地方法院民事簡易判決
111年度北簡字第10037號
原      告  安泰商業銀行股份有限公司


法定代理人  丁予康  
訴訟代理人  陳志忠  
被      告  王淑君  
上列當事人間請求返還借款事件，本院於中華民國111年9月13日
言詞辯論終結，本院判決如下︰
    主      文
被告應給付原告新臺幣肆拾捌萬參仟壹佰參拾伍元，及自民國一
百零六年二月二十二日起至清償日止，按週年利率百分之十二計
算之利息，暨自民國九十六年十一月二日起至民國九十七年五月
一日止，按週年利率百分之一點二計算，並自民國九十七年五月
二日起至民國九十七年八月一日止，按週年利率百分之二點四計
算之違約金，每次違約最高連續收取期數為九期。
訴訟費用新臺幣伍仟貳佰玖拾元由被告負擔。
本判決得假執行。
    事實及理由
一、原告主張：被告於民國93年6月28日簽立「信用借款契約書
    」，向原告借款新臺幣(下同)112萬元，借款期間5年，並約
    定自實際撥款日起，以每1個月為1期，依約定利率，按年金
    法每月平均攤還本息（以下稱系爭借款）；債務人履行債務
    如有一部遲延，即喪失期限利益，所有借款當視已屆清償期
    ，除仍按約定利率計息至清償日止外，違約金部分，其逾期
    在6個月以，按約定利率10%，逾期超過6個月部分，按約定
    利率20%計付。惟依金融監督管理委員會102年11月18日公告
    ，並於103年5月18日施行「消費性無擔保貸款定型化契約應
    記載事項」第7條違約金請求，逾期在6個月以者，按約定利
    率10%；逾期超過6個月部份，按約定利率20%，按期計收違
    約金，每次違約狀態最高連續收取期數為9期。本行違約金
    之約定，雖有不溯及既往之情形，惟為配合前述規定之意旨
    ，故原告爰依前述規定請求違約金。今因系爭借款被告僅繳
    納本息至96年9月30日，嗣未再如期依約繳款，屢經催討尚
    結欠本金483,135元，及如主文所示之利息、違約金迄未清
    償，被告應依信用借款契約書之約定，履行全部清償之責任
    ，爰依法提起本件訴訟等語。並聲明：被告應給付原告483,
    135元，及如主文所示之利息、違約金。
二、被告則以：依原告所提出之信用借款契約書，其本金係自93
    年6月28日開始，而利息起算，依原告所提出之對帳單係自9
    7年4月28日即轉催，嗣被告即未再支付利息，則自97年4月2
    8日起5年内，未再支付利息，依民法第125條、第126條規定
    ，每1期之利息凡滿5年，各該期之利息即分別罹於利息之消
    滅時效，被告對每期之利息均主張時效抗辯而拒絕給付利息
    。因此原告所主張之利息債權自均屬罹於利息之5年請求權
    消滅時效，被告均不必再支付各該期之利息等語，資為抗辯
    。並聲明：原告之訴駁回。
三、經查，原告主張之上揭事實，業據提出與其所述相符之信用
    借款契約書、放款當期交易明細表、試算表等件為證，並為
    被告所不爭執，自堪信為真實。
四、按利息、紅利、租金、贍養費、退職金及其他1年或不及1年
    之定期給付債權，其各期給付請求權，因5年間不行使而消
    滅，民法第126條定有明文。又時效完成後，債務人得拒絕
    給付，民法第144條第1項亦有規定。消滅時效完成之效力，
    發生拒絕給付之抗辯權，債務人若行使其抗辯權，應認債權
    之請求權已歸消滅。經查，原告係於111年2月21日向被告為
    本件請求，有臺灣士林地方法院收狀戳於支付命令聲請狀上
    可稽，是本件利息部分自原告請求之日（111年2月21日）起
    算前5年即106年2月21日前之利息及違約金請求權業已罹於
    時效而消滅，被告即取得拒絕履行之抗辯權，而本件被告為
    時效之抗辯後，原告於111年9月13日言詞辯論時已不請求10
    6年2月21日前之利息，則其減縮後所請求之利息，即未罹於
    時效，原告之請求，洵屬有據。
五、從而，原告依契約之法律關係，請求被告給付如主文第1項
    所示，為有理由，應予准許。
六、本件事證已臻明確，兩造其餘之攻擊或防禦方法及未經援用
    之證據，經本院斟酌後，認為均不足以影響本判決之結果，
    爰不逐一詳予論駁，併予敘明。　　　　　　　
七、本件係就民事訴訟法第427條適用簡易程序所為被告敗訴之
    判決，依同法第389條第1項第3款規定，應依職權宣告假執
    行。
八、本件訴訟費用額，依後附計算書確定如主文所示金額。
中　　華　　民　　國　　111 　年　　9 　　月　　27　　日
　　　　　　　  　       臺北簡易庭　
　　　　　　　　　            法　    官　郭美杏
以上正本係照原本作成。
如不服本判決，應於判決送達後20日內向本院（臺北市○○○路
0 段000 巷0 號）提出上訴狀。（須按他造當事人之人數附繕本
）。如委任律師提起上訴者，應一併繳納上訴審裁判費。
中　　華　　民　　國　　111 　年　　9 　　月　　27　　日
            　　　　　　　　　書　記　官  林玗倩
計　　算　　書
項　　　　目             金　額（新臺幣）     　　備　註
第一審裁判費   　 　　   5,290元
合　　　　計　　　       5,290元